臺灣高雄地方法院刑事判決　　　　　　　　　　　　九十三年度訴字第二四一九號
　　公　訴　人　臺灣高雄地方法院檢察署檢察官
　　被　　　告　甲○○
被告因違反毒品危害防制條例案件，經檢察官提起公訴（九十三年度毒偵字第三七一
五號），被告就被訴事實為有罪之陳述，並聽取當事人之意見後，本院合議庭裁定改
依簡式審判程序由受命法官獨任進行審判程序，並判決如左：
    主  文
甲○○施用第一級毒品，累犯，處有期徒刑拾月。扣案之第一級毒品海洛因壹包（驗
後淨重零點壹壹公克，空包裝重零點參貳公克），沒收銷燬之。
    事  實
一、甲○○前因違反麻醉藥品管理條例案件，經本院判處有期徒刑七月確定，於民國
    八十八年十二月十三日執行完畢，又因違反毒品危害防制條例案件，經強制戒治
    付保護管束，而於八十八年十一月二十日期滿，由臺灣高雄地方法院檢察署檢察
    官於八十八年十二月五日以八十八年度戒毒偵字第三七七號不起訴處分確定。詎
    甲○○仍不知悔改，明知海洛因業經公告列為毒品危害防制條例第二條第二項第
    一款之第一級毒品，不得非法持有、施用，於五年內基於施用第一級毒品海洛因
    之犯意，於九十三年七月五日，在高雄縣岡山鎮陽明公園內，以海洛因捲入香煙
    之方式，施用第一級毒品海洛因及第二級毒品甲基安非他命（此部分由本院另案
    審理），而於同年月九日二十三時十分許，在高雄縣岡山鎮大同巷四四號，為警
    查獲，並扣得第一級毒品海洛因一包，經甲○○同意配合採驗尿液，始知上情。
二、案經高雄市政府警察局左營分局報請臺灣高雄地方法院檢察署檢察官偵查起訴。
    理  由
壹、程序方面：
一、按除被告所犯為死刑、無期徒刑、最輕本刑為三年以上有期徒刑之罪或高等法院
    管轄第一審案件者外，於法院行準備程序進行中，被告先就被訴事實為有罪之陳
    述時，審判長得告知被告簡式審判程序之旨，並聽取當事人、代理人、辯護人及
    輔佐人之意見後，裁定進行簡式審判程序；且受命法官行準備程序，與法院或審
    判長有同一之權限；又簡式審判程序之證據調查，不受刑事訴訟法第一百五十九
    條第一項、第一百六十一條之二、第一百六十一條之三、第一百六十三條之二及
    第一百六十四條至第一百七十條規定之限制，刑事訴訟法第二百七十三條之一第
    一項、第二百七十九條第二項前段、第二百七十三條之二分別定有明文。
二、查本件被告甲○○所犯為死刑、無期徒刑、最輕本刑為三年以上有期徒刑以外之
    罪，且非高等法院管轄第一審之案件，其於準備程序中就前揭被訴事實為有罪之
    陳述，經法官告知簡式審判程序之旨，並聽取公訴人及被告之意見後，本院認無
    不得或不宜改依簡式審判程序進行之處，爰依前揭規定，經本院合議庭裁定由受
    命法官獨任進行簡式審判程序，核先敘明。
貳、實體方面：
一、右揭事實，業據被告甲○○於警詢、偵查及本院審理時，均坦承不諱，復查：
（一）被告於九十三年七月九日為警採集尿液，以氣相層析質譜儀分析（ＧＣ／ＭＳ
      ）方法檢驗結果，呈嗎啡陽性反應之事實；有高雄市立凱旋醫院九十三年七月
      二十九日高市凱醫檢字第○二○三八號煙毒尿液檢驗成績書（嫌疑人尿液對照
      表，尿液編號：Ｃ○七八號）一份在卷可稽，另扣案之白色粉末一小包，經送
      法務部調查局鑑定結果，確係第一級毒品海洛因，有該局九十三年七月十九日
      調科壹字第二二○○一七七一○號鑑定通知書一紙在卷可佐，核均與被告自白
      相符，被告自白應予採信。
（二）按海洛因係嗎啡經化學合成之半人工和成品，毒性倍於嗎啡，其經吸食或施打
      入人體，經新陳代謝作用又可分解成嗎啡，故海洛因在進入人體後，均以嗎啡
      形態排於尿液中，故於吸食或施打海洛因之煙毒嫌疑犯尿液中，可檢出嗎啡毒
      性反應；又一般人施打海洛因後，八小時內約有百分之八十量於尿中排出，二
      十四小時後剩餘量之百分之九十再排出，七十二小時後仍有微量排出，而因人
      體代謝差異（即成癮者），其代謝時間慢，故於一百二十小時內（即五日內）
      利用較具公信力之儀器（如氣相層析質譜儀）仍「可能」被檢出，此有憲兵司
      令部八十年五月七日（八十）鑑驗字第一七四六號函說明綦詳施用入人體後水
      解還原成嗎啡，再循嗎啡之代謝方式排出體外，業據行政院衛生署藥物食品檢
      驗局七十三藥檢壹字第○三○二二一號函說明綦詳。是依上開說明，佐以被告
      前曾施用毒品，故被告於四天後採集之尿液檢驗報告，尚可驗出嗎啡反應，核
      與被告自白於前揭時、地，施用第一級毒品海洛因一次等語相符，被告犯行洵
      堪認定。
（三）被告前因施用毒品案件，經本院以八十八年度毒聲字第三六二八號裁定送強制
      戒治，於八十八年四月二十日停止強制戒治出監，所餘期間付保護管束，而於
      八十八年十一月二十日期滿，並由臺灣高雄地方法院檢察署檢察官於八十八年
      十二月五日以八十八年度戒毒偵字第三七七號不訴處分確定，有前開不起訴處
      分書及臺灣高等法院被告全國前案紀錄表各一紙在卷可稽，其於執行強制戒治
      完畢釋放後，五年內再犯毒品危害防制條例第十條第一項之施用第一級毒品犯
      行，所為與毒品危害防制條例第二十三條第二項之規定相符，依法即應予論科
      。
二、核被告所為，係犯毒品危害防制條例第十條第一項之施用第一級毒品罪。其施用
    第一級毒品海洛因前後非法持有第一級毒品海洛因之低度行為，為其施用第一級
    毒品海洛因之高度行為所吸收，不另論罪。查被告前因違反麻醉藥品管理條例案
    件，經本院判處有期徒刑七月確定，於民國八十八年十二月十三日執行完畢，有
    卷附前述臺灣高等法院被告全國前案紀錄表一紙可參，其受有期徒刑之執行完畢
    ，五年內再犯本件有期徒刑以上之罪，為累犯，應依法加重其刑。爰審酌被告屢
    次施用毒品而觸法，顯見其無悔改之意，意志不堅，一犯再犯，有失政府制定毒
    品危害防制條例之立法美意，本不宜寬貸，惟念其施用毒品乃自戕一己之身體健
    康，尚未害及他人，所生危害非大，其施用之方式、頻率、次數及犯後坦承態度
    等一切情狀，量處如主文所示之刑。至扣案之毒品一小包（驗後淨重零點一一公
    克，空包裝重零點三二公克，因海洛因毒品附著於包裝上剝離不易，應將包裝之
    整體視為海洛因毒品），為供本件被告施用第一級毒品海洛因所用之毒品，此經
    被告於本院審理中供承無訛，應依毒品危害防制條例第十八條第一項前段規定，
    不問屬於犯人與否，均沒收銷燬之；而送驗時所耗損之毒品既已滅失，爰不另為
    沒收銷燬之諭知，附此敘明。
據上論斷，應依刑事訴訟法第二百七十三條之一第一項、第二百九十九條第一項前段
，毒品危害防制條例第十條第一項、第十八條第一項前段，刑法第十一條、第四十七
條，判決如主文。
本案經檢察官乙○○到庭執行職務。
中　　　華　　　民　　　國  　　九十三  　  年　  十二　　月　　三十　　日
                                    臺灣高雄地方法院刑事第九庭
                                        法　官  陳筱蓉
右正本證明與原本無異。
如不服本判決，應於收受送達後十日內向本院提出上訴書狀。
                                        書記官  梁瑜玲
中　　　華　　　民　　　國  　　九十三  　  年　  十二　　月　　三十　　日
附錄本案論罪科刑法條：
毒品危害防制條例第十條
施用第一級毒品者，處六月以上五年以下有期徒刑。
施用第二級毒品者，處三年以下有期徒刑。
